【裁判字號】    89,台上,2156
【裁判日期】    890420
【裁判案由】    違反毒品危害防制條例
【裁判全文】
最高法院刑事判決                              八十九年度台上字第二一五六號
    上  訴  人  甲○○
右上訴人因違反毒品危害防制條例案件，不服台灣高等法院台中分院中華民國八十九
年二月十七日第二審判決（八十九年度上訴字第九六號，起訴案號：台灣台中地方法
院檢察署八十八年度偵字第一九○○一號），提起上訴，本院判決如左：
    主  文
上訴駁回。
    理  由
按刑事訴訟法第三百七十七條規定，上訴於第三審法院，非以判決違背法令為理由，
不得為之。是提起第三審上訴，應以原判決違背法令為理由，係屬法定要件。如果上
訴理由狀並未依據卷內訴訟資料，具體指摘原判決不適用何種法則或如何適用不當，
或所指摘原判決違法情事，顯與法律規定得為第三審上訴理由之違法情形，不相適合
時，均應認其上訴為違背法律上之程式，予以駁回。本件原判決維持第一審論處上訴
人甲○○轉讓第二級毒品罪刑之判決，駁回上訴人在第二審之上訴。已詳敘認定犯罪
事實之依據及憑以認定之理由，並對上訴人否認犯罪之辯詞，如何不足採信，均已依
據卷內資料予以指駁及說明，從形式上觀察，原判決並無任何違背法令之處。查事實
之認定及證據之取捨，乃屬事實審法院之職權，苟無違反經驗法則或論理法則，不得
指為違法。原判決依憑上訴人於偵查及第一審初訊所為自白，佐以證人張晉豪於偵查
中所為證詞，資以認定上訴人犯有本件罪行，已於理由內詳述其調查審認及證據取捨
之意見，核屬事實審法院採證認事職權之適法行使。次查刑事訴訟法第三百七十九條
第十款所謂應於審判期日調查之證據，必須該證據確與待證事實有重要關係，就其案
情委有調查之必要者而言。原判決係就上訴人於民國八十八年七月中旬某日轉讓安非
他命予張晉豪之行為論罪科刑，與八十八年八月二十日晚上十時左右，為警於其家中
查獲其與張晉豪、廖泉棋、陳應凱涉嫌施用安非他命之行為無涉，是陳應凱於警訊證
稱其吸食之安非他命，係與上訴人共同出資購買等語，與上訴人上開犯罪之認定無關
，不足為上訴人有利之證據。原審就此未予說明及未傳訊證人張晉豪、廖泉棋、陳應
凱到庭對質證述，於判決無影響，不能任指為違法。上訴意旨置原判決之論敘於不顧
，仍執陳詞，為事實上之爭辯，並對原審採證認事之職權行使及於判決無影響事項，
任意指摘，難謂已符合首揭法定上訴要件，其上訴違背法律上之程式，應予駁回。
據上論結，應依刑事訴訟法第三百九十五條前段，判決如主文。
中      華      民      國    八十九    年      四      月     二十     日
                              最高法院刑事第七庭
                                  審判長法官  謝  家  鶴
                                        法官  洪  文  章
                                        法官  花  滿  堂
                                        法官  陳  世  淙
                                        法官  洪  佳  濱
      右正本證明與原本無異
                                              書  記  官
中      華      民      國    八十九    年      五      月      四      日


司法院資訊處製作；財團法人民間司法改革基金會備份。
